【裁判字號】    95,訴,1292
【裁判日期】    951030
【裁判案由】    毒品危害防制條例
【裁判全文】
臺灣桃園地方法院刑事判決          95年度訴字第1292號
公  訴  人  臺灣桃園地方法院檢察署檢察官
被      告  甲○○
指定辯護人  本院公設辯護人  楊晴翔
上列被告因違反毒品危害防制條例案件，經檢察官提起公訴（95
年度毒偵字第907 號），經本院訊問被告後，被告自白犯罪，檢
察官聲請協商判決，經本院合議庭裁定由受命法官改依簡式審判
程序後為協商判決，本院判決如下：
    主  文
甲○○連續施用第一級毒品，累犯，處有期徒刑捌月。扣案之殘
留有第一級毒品海洛因之注射針筒肆支沒收銷燬之，注射針筒貳
支沒收之。
    事實及理由
一、犯罪事實：甲○○前因施用毒品案件，經本院於民國87年11
    月23日以87年度毒聲字第2904號裁定送觀察、勒戒後，認有
    繼續施用毒品傾向，再以88年度毒聲字第345 號裁定送勒戒
    處所施以強制戒治，嗣於88年6 月15日停止強制戒治並付保
    護管束，於89年1 月20日付保護管束期滿，經臺灣桃園地方
    法院檢察署檢察官以89年度戒偵字第66號為不起訴處分確定
    ；又因施用第一級毒品案件，經本院以92年度毒聲字第2644
    號裁定送勒戒處所施以強制戒治，並由臺灣桃園地方法院檢
    察署檢察官提起公訴，並經本院以92年度訴字第1723號判處
    有期徒刑7 月，再經臺灣高等法院於93年7 月2 日駁回上訴
    確定，嗣於93年11月10日入監執行，甫於94年8 月3 日縮短
    刑期滿執行完畢（構成累犯）。詎仍不知悔改，未戒除毒癮
    ，復基於施用第一級毒品海洛因之概括犯意，於94年11月中
    旬某日起至95年1 月23日晚間8 時許時止，將海洛因摻水稀
    釋後以針筒注射方式，在桃園縣平鎮市○○街33號，連續施
    用第一級毒品海洛因多次。嗣於95年1 月24日晚間11時40分
    許，為警在上址查獲，並當場扣得殘留有第一級毒品海洛因
    之注射針筒4 支、注射針筒1 支、未拆封之注射針筒1 支。
    案經桃園縣政府警察局平鎮分局報請臺灣桃園地方法院檢察
    署檢察官偵查後起訴。
二、本件被告甲○○違反毒品危害防制條例為死刑、無期徒刑、
    最輕本刑3 年以上有期徒刑以外之罪或高等法院管轄第一審
    案件以外之罪，經被告於準備程序就被訴事實為有罪之陳述
    ，經告知簡式審判程序之旨，並聽取被告及檢察官之意見後
    ，經本院合議庭依刑事訴訟法第273 條之1 規定，裁定改依
    簡式審判程序，並由受命法官獨任審理，核先敘明。
三、證據：
（一）被告於警詢、偵訊及本院審理時之自白。
（二）臺灣檢驗科技股份有限公司濫用藥物陽性尿液檢驗報告1
      紙、桃園縣政府警察局平鎮分局搜索及扣押筆錄1 份、桃
      園縣政府警察局平鎮分局採尿人姓名對照表1 紙、扣押物
      品清單1 紙、桃園縣政府警察局平鎮分局檢體紀錄表1 紙
      、法務部調查局鑑定通知書1 紙。
（三）扣案之已使用之注射針筒5 支（法務部調查局鑑定編號79
      01、7902、7904及7905等4 支，經鑑定其內均殘餘第一級
      毒品海洛因成分，另法務部調查局鑑定編號7903針筒1 支
      ，經鑑定未發現有法定毒品成分殘留）及未拆封之注射針
      筒1 支共6 支，並有法務部調查局95年9 月13日調科壹字
      第09500426140 號鑑定書1 份。
四、本件被告已認罪，經檢察官與被告於準備程序達成協商之合
    意，其合意內容為：被告連續施用第一級毒品海洛因，願受
    科處有期徒刑8 月。經查，上開協商合意並無刑事訴訟法第
    455 條之1 第1 項所列情形之一，檢察官聲請改依協商程序
    而為判決，本院爰不經言詞辯論，於協商合意範圍內為協商
    判決。
五、附記事項：按修正後刑法第2 條第1 項之規定：「行為後法
    律有變更者，適用行為時之法律。但行為後之法律有利於行
    為人者，適用最有利於行為人之法律」，係規範行為後法律
    變更所生新舊法比較適用之準據法，於新法施行後，應適用
    新法第2 條第1 項之規定，為「從舊從輕」之比較；比較時
    應就罪刑有關之共犯、未遂犯、想像競合犯、牽連犯、連續
    犯、結合犯，以及累犯加重、自首減輕暨其他法定加減原因
    （如身分加減）與加減例等一切情形，綜其全部罪刑之結果
    而為比較（最高法院95年第8 次刑庭會議決議參照）。1.關
    於連續犯部分，94年1 月7 日修正公布之刑法，自95年7 月
    1 日施行，修正後之刑法刪除第56條關於「連續數行為而犯
    同一之罪名者，以一罪論。但得加重其刑至二分之一。」連
    續犯之規定，此涉及被告所犯罪數，自屬法律變更。2.累犯
    部分，修正前刑法第47條規定：「受有期徒刑之執行完畢，
    或受無期徒刑或有期徒刑一部之執行而赦免後，5 年以內再
    犯有期徒刑以上之罪者，為累犯，加重本刑至二分之一。」
    修正後刑法第47條第1 項規定：「受徒刑之執行完畢，或一
    部之執行而赦免後，5 年以內故意再犯有期徒刑以上之罪者
    ，為累犯，並加重本刑至二分之一。」此涉及刑之加重之科
    刑規範變更，自屬法律變更。經綜合比較前述新、舊法結果
    ，修正後規定並未較有利於行為人，則應依修正後刑法第2
    條第1 項前段規定，適用行為時（即修正前）之法律。又刑
    法第38條沒收之規定亦於94年2 月2 日修正公布，並於95年
    7 月1 日施行。按從刑附屬主刑，除法律有特別規定外，依
    主刑所適用之法律（最高法院95年第8 次刑庭會議決議參照
    ），查沒收為從刑之一種，本件依修正後刑法第2 條第1 項
    之規定就主刑比較結果，應適用行為時（即修正前）之法律
    ，已如前述，依從刑附屬於主刑之原則，自不得就新舊法予
    以割裂適用，應一律適用行為時修正前之法律。
六、扣案之已使用之注射針筒4 支（法務部調查局鑑定編號7901
    、7902、7904及7905），其內均殘餘第一級毒品海洛因，有
    法務部調查局95年9 月13日調科壹字第09500426140 號鑑定
    書在卷可按，因其上之海洛因難以析離，應視同為第一級毒
    品海洛因，應依毒品危害防制條例第18條第1 項前段規定沒
    收銷燬之。另扣案之已使用之注射針筒1 支（法務部調查局
    鑑定編號7903，經鑑定未發現有法定毒品成分殘留）及未拆
    封之注射針筒1 支，為被告所有且分別供被告犯本件施用第
    一級毒品海洛因之犯罪所用及預備供犯罪所用之物，業據被
    告供承在卷，應依修正前刑法第38條第1 項第2 款規定均宣
    告沒收之。
七、應適用之法條：刑事訴訟法第273 條之1 、第455 條之4 第
    2 項、第455 條之8 ，毒品危害防制條例第10條第1 項、第
    18條第1 項前段，修正後刑法第2 條第1 項前段，修正前刑
    法第11條前段、第56條、第47條、第38條第1 項第2 款。
八、本判決除有刑事訴訟法第455 條之4 第1 項第1 款、第2 款
    、第4 款、第6 款、第7 款所定情形之一，或違反同條第2
    項規定者外，不得上訴。如有前述得上訴之情形，得自收受
    判決送達之日起10日內，向本院提出上訴書狀，上訴於第2
    審法院。
本案經檢察官柯怡如到庭執行職務
中    華    民    國    95    年    10    月     30    日
                      臺灣桃園地方法院刑事第五庭
                          法  官  陳月雯
以上正本證明與原本無異。
本判決不得上訴。
                          書記官  吳瓊英
中    華    民    國    95    年    10    月    30    日
本案論罪科刑法條：
毒品危害防制條例第10條
施用第一級毒品者，處 6 月以上 5 年以下有期徒刑。
施用第二級毒品者，處 3 年以下有期徒刑。
毒品危害防制條例第18條
查獲之第一、二級毒品及專供製造或施用第一、二級毒品之器具
，不問屬於犯人與否，均沒收銷燬之；查獲之第三、四級毒品及
製造或施用毒品之器具，無正當理由而擅自持有者，均沒入銷燬
之。但合於醫藥、研究或訓練之用者，得不予銷燬。
前項合於醫藥、研究或訓練用毒品或器具之管理辦法，由法務部
會同行政院衛生署定之。


司法院資訊處製作；財團法人民間司法改革基金會備份。
